臺灣臺中地方法院刑事判決　　　　　　　　　　　　九十三年度訴字第二一三五號
　　公　訴　人　臺灣臺中地方法院檢察署檢察官
　　被　　　告　甲○○
右列被告因毒品危害防制條例案件，經檢察官提起公訴（九十三年度毒偵緝字第一六
五號），被告於本院行準備程序時就被訴事實為有罪之陳述，經本院受命法官聽取當
事人意見後，由本院合議庭裁定以簡式審判程序判決如左：
    主  文
甲○○連續施用第一級毒品，累犯，處有期徒刑玖月；又連續施用第二級毒品，累犯
，處有期徒刑肆月。應執行有期徒刑拾壹月。
    事  實
一、甲○○曾於民國（下同）八十二年間因偽造有價證券案件，經本院以八十二年十
    二月三十日以八十二年度訴字第二三一一號判處有期徒刑三年四月確定，又於八
    十四年間，復因違反懲治盜匪條例案件，亦經本院於八十五年一月二十五日以八
    十四年度訴字第二二六０號判處有期徒刑十月確定，前開二案接續執行，並於八
    十七年四月十日因假釋付保護管束出監，惟再分別於八十七年間因違反槍砲彈藥
    刀械管制條例、贓物罪，經本院於八十七年十一月二十四日以八十七年度訴字第
    二一一二號分別判處有期徒刑五月、七月，定應執行有期徒刑十月確定，復於八
    十七年間因贓物案，經本院於八十八年二月十九日以八十七年度易字第四五三四
    號判處有期徒刑五月確定，又於八十八年間因施用第一、二級毒品，經本院於八
    十八年七月二十二日以八十八年度訴字第一一九六號分別判處有期徒刑七月、四
    月，定應執行有期徒刑九月確定，另於八十八年間因贓物案，經本院於八十九年
    七月四日以八十八年度易字第二二七八號判處有期徒刑三月確定，前開各罪，經
    本院以八十九年度聲字第三七六六號定應執行刑一年十一月，並撤銷上開假釋，
    而於八十八年十二月二十三日復行入監，且接續執行前開殘刑與應執行刑，於九
    十二年二月十八日因縮短刑期假釋出監，並於九十二年七月十六日假釋期滿執行
    完畢。另甲○○前於八十八年間，因施用毒品案件，經本院以八十八年毒聲字第
    一七五七號裁定觀察勒戒，認有繼續施用傾向，經本院裁定送戒治處所施以強制
    戒治，嗣經停止戒治，所餘期間付保護管束，並於八十九年六月九日執行保護管
    束期滿。
二、詎甲○○猶不知悔改，復於前開強制戒治執行完畢五年內基於施用第一級毒品海
    洛因之概括犯意，於九十三年三月某日起至同年四月三十日某時止，在臺中縣潭
    子鄉○○○路○段二十一巷二號住處內，以將海洛因摻入香煙內點燃吸食之方式
    ，連續施用第一級毒品海洛因三次；並基於施用第二級毒品安非他命之概括犯意
    ，於九十三年四月份某日起至同年四月三十日止，在前開住處內，連續施用第二
    級毒品安非他命六次。為警於九十三年四月三十日採集被告尿液送驗呈嗎啡及安
    非他命陽性反應始知上情。
三、案經臺中市警察局移送臺灣臺中地方法院檢察署檢察官偵查起訴。
    理  由
一、訊據被告甲○○對於右開事實均坦承不諱，其於九十三年四月三十日二十三時許
    在臺中市警察局刑警隊採其尿液送驗結果，均呈現安非他命、鴉片海洛因代謝物
    陽性反應，經以GC/MS確認結果亦呈安非他命、甲基安非他命、可待因、嗎啡陽
    性反應，有詮昕科技股份有限公司濫用藥物尿液檢驗報告一份附卷可稽（見九十
    三年度毒偵字第二一四七號偵查卷第二九頁），足見被告自白確與事實相符。又
    被告於八十八年間，因施用毒品案件，經本院以八十八年毒聲字第一七五七號裁
    定觀察勒戒，認有繼續施用傾向，經本院裁定送戒治處所施以強制戒治，嗣經停
    止戒治，所餘期間付保護管束，並於八十九年六月九日執行保護管束期滿等情，
    有臺灣臺中地方法院檢察署刑案資料查註紀錄表及臺灣高等法院被告全國前案紀
    錄表各一紙在卷可參。被告於前開強制戒治執行完畢後五年內，再犯本案，依毒
    品危害防制條例第二十三條第二項規定，被告自應受刑事制裁，應依法論科。本
    件事證業臻明確，被告犯行至堪認定。
二、按海洛因、安非他命係毒品危害防制條例第二條第二項第一款、第二款所定之第
    一級毒品、第二級毒品，不得非法施用。是以：
（一）核被告自九十三年三月某日起至同年四月三十日某時止，連續三次施用第一級
      毒品海洛因之部分，均係犯毒品危害防制條例第十條第一項之施用第一級毒品
      罪。另被告自九十三年四月份某日起至同年四月三十日止，連續吸食第二級毒
      品安非他命六次之犯行，則均係犯同條第二項之施用第二級毒品罪。
（二）被告持有第一級毒品海洛因及第二級毒品安非他命後，進而施用，其持有之低
      度行為應為施用之高度行為所吸收，不另論以持有第一級毒品罪及持有第二級
      毒品罪。
（三）另被告先後三次施用第一級毒品海洛因、六次施用第二級毒品安非他命之犯行
      ，均分別於緊接之時間，各以相同之方法為之，自均各觸犯構成要件相同之罪
      ，顯各係基於概括犯意為之，均應依連續犯之規定論以一罪，並分別依法加重
      其刑。
（四）又被告所犯上開二罪，則犯意各別，行為互殊，罪名不同，應分論併罰。
（五）被告曾於八十二年間因偽造有價證券案件，經本院以八十二年十二月三十日以
      八十二年度訴字第二三一一號判處有期徒刑三年四月確定，又於八十四年間，
      復因違反懲治盜匪條例案件，亦經本院於八十五年一月二十五日以八十四年度
      訴字第二二六０號判處有期徒刑十月確定，前開二案接續執行，並於八十七年
      四月十日因假釋付保護管束出監，惟再分別於八十七年間因違反槍砲彈藥刀械
      管制條例、贓物罪，經本院於八十七年十一月二十四日以八十七年度訴字第二
      一一二號分別判處有期徒刑五月、七月，定應執行有期徒刑十月確定，復於八
      十七年間因贓物案，經本院於八十八年二月十九日以八十七年度易字第四五三
      四號判處有期徒刑五月確定，又於八十八年間因施用第一、二級毒品，經本院
      於八十八年七月二十二日以八十八年度訴字第一一九六號分別判處有期徒刑七
      月、四月，定應執行有期徒刑九月確定，另於八十八年間因贓物案，經本院於
      八十九年七月四日以八十八年度易字第二二七八號判處有期徒刑三月確定，前
      開各罪，經本院以八十九年度聲字第三七六六號定應執行刑一年十一月，並撤
      銷上開假釋，而於八十八年十二月二十三日復行入監，且接續執行前開殘刑與
      應執行刑，於九十二年二月十八日因縮短刑期假釋出監，並於九十二年七月十
      六日假釋期滿執行完畢等情，有臺灣高等法院被告全國前案紀錄表、臺灣臺中
      地方法院檢察署刑案資料查註紀錄表各一份在卷可按，其受有期徒刑之執行完
      畢，五年以內再犯本件有期徒刑以上之罪，均為累犯，依法分別遞加重其刑。
（六）爰審酌被告於八十八年間，因施用毒品案件，經本院以八十八年毒聲字第一七
      五七號裁定觀察勒戒，認有繼續施用傾向，經本院裁定送戒治處所施以強制戒
      治，嗣經停止戒治，所餘期間付保護管束，並於八十九年六月九日執行保護管
      束期滿，竟仍不知戒惕，再度違犯本件毒品危害防制條例第十條第一項及第二
      項之罪，無視於毒品對於自身健康之戕害及國家對於杜絕毒品犯罪之禁令；其
      犯罪之動機、目的單純；又施用毒品係自戕行為，犯罪手段平和，亦未因此而
      危害他人，所生損害非大；再考之其於犯後坦承犯行，態度良好，並參諸施用
      毒品者均有相當程度之成癮性及心理依賴，其犯罪心態與一般刑事犯罪之本質
      並不相同，應側重以適當之醫學治療及心理矯治處遇為宜等一切情狀，分別量
      處如主文所示之刑，並定其應執行之刑，以示懲儆。
三、公訴意旨另以：被告於九十三年三月某日起至同年四月三十日某時止，在臺中縣
    潭子鄉○○○路○段二十一巷二號住處內，連續施用第一級毒品海洛因二次，另
    於九十三年四月份某日起至同年四月三十日止，在前開住處內，連續施用第二級
    毒品安非他命約六、七次（即十餘次扣除六次）之犯行等語。惟被告於本院審理
    期日僅坦承其於前開時地，連續施用第一級毒品海洛因三次、第二級毒品安非他
    命六次之犯行，本件就超越被告於本院所坦承施用毒品之次數，並無積極事證以
    資佐憑，此部分尚難認被告犯罪，原應為被告無罪之諭知，然公訴意旨認此部分
    與前開有罪部分各有連續犯之裁判上一罪關係，爰不另為無罪之諭知，附此敘明
    。
據上論斷，應依刑事訴訟法第二百七十三條之一第一項、第二百九十九條第一項前段
，毒品危害防制條例第十條第一項、第二項、第二十三條第二項，刑法第十一條、第
五十六條、第四十七條、第五十一條第五款，判決如主文。
本案經檢察官乙○○到庭執行職務
中    華    民    國      九十三      年      九    月       三十      日
                            臺灣臺中地方法院刑事第十二庭
                                    法  官  劉  兆  菊
右正本證明與原本無異。
如不服本判決，應於送達後十日內向本院提出上訴狀（須附繕本），上訴於臺灣高等
法院臺中分院。
                                    書記官
中    華    民    國      九十三      年      九    月       三十      日
附錄論罪科刑法條
毒品危害防制條例第十條
施用第一級毒品者，處六月以上五年以下有期徒刑。
施用第二級毒品者，處三年以下有期徒刑。
